

Paul Cuquémy

Développeur front end junior

Mobile: 07 68 68 84 36

Email: p.cuquemy@gmail.com

Site Web: https://portfoliopaul.netlify.app/

Mon profil

Je développe des sites internet depuis 5 ans autant sur des projets personnels que professionnels principalement des sites de vente et des sites vitrine. Mes compétences de développement sont axées principalement autour du produit, de l'expérience client et de l'expérience utilisateur. Mes connaissances portent sur des technologies modernes qui garantit une fluidité, un bon référencement ainsi qu'une expérience utilisateur confortable.

Compétence professionnel

Html	000000000
CSS	00000000
JS	00000000
PHP	00000000
Vue JS	000000000

Formations

Formation | 2009-2012 Apprentissage en maréchalerie

Formation | 2018 Formation FTTH (fibre optique)

Expériences

Maréchalerie | 2009-2012 Apprentissage en maréchalerie.

Hipicosne | 2015-2016 Création d'une boutique de vente de matériel d'équitation ambulant et sur internet

Conforama | 2016-2018 SAV Conforama Cosne sur Loire

Tisseo | 2018-2020 Technicien fibre optique d'une filiale de Bouygue Telecom

Langues

Anglais







Infos +

Je développe des sites internet depuis 5 ans autant sur des projets personnels que professionnels principalement des sites de vente et des sites vitrine. Mes compétences de développement sont axées principalement autour du produit, de l'expérience client et de l'expérience utilisateur. Mes connaissances portent sur des technologies modernes qui garantit une fluidité, un bon référencement ainsi qu'une expérience utilisateur confortable. Chaque projet et chaque expérience me permet de développer mon expérience en termes de design UI/UX.

Expérience professionnel

Ayant travaillé dans les secteurs de commerce et du services j'ai su développer un sens du relationnel prépondérant dans ma manière de communiquer que ce soit avec mes collègues ainsi qu'avec les clients. Mes expériences les plus notables sont notamment la vente de matériel d'équitation sur internet qui m'ont transmis le début de mon bagage technique de mise en production d' un site internet de commerce. J'ai travaillé sur des sites de petits entrepreneurs locaux pour mettre en avant leur entreprise.

J'ai également travaillé dans un service après chez un distributeur de meuble et d'électroménager ce qui m'a permis de mettre à profit mes compétences de communication.

J'ai également travaillé dans le secteur de la fibre optique chez l'un des quatre grands opérateurs. J'ai pu une nouvelle fois travailler mon contact client et pousser encore davantage mes connaissances en termes de réseaux sur des infrastructures privées et professionnelles.

Motivation

Passionné de développement web depuis mon enfance, j'ai acquis au fil du temps de l'expérience sur de nombreuses technologies et de nombreux framework (php, js) ceci me permettent d'être polyvalent. Cette polyvalence se retrouve également dans la compréhension de nouveaux outils créant une appétence pour la nouveauté et une acquisition rapide de leur documentation.

Mon état d'esprit me permet de m'adapter très rapidement à de nouveaux outils, étant d'un naturel ouvert cela me permet de me fondre rapidement dans une équipe.

Hobbies

Cavalier depuis mes 4 ans. Je suis également passionné de musique, d'électronique et de robotique. Je met à profit mes compétences pour instiller un certain confort dans mon quotidien en mettant en place des outils pour faciliter mon quotidien, administrer mon réseau en le personnalisant au maximum grâce au ensemble de solution offert par l'apparition et la démocratisation des objets connectés.